臺灣基隆地方法院刑事判決　　　　　　　 94年度訴字第158號
公　訴　人　臺灣基隆地方法院檢察署檢察官
被　　　告　甲○○　男　28歲.
上列被告因毒品危害防制條例案件，經檢察官提起公訴（94年度
毒偵字第41號、第70號、第272號、第384號、第420號、第661號
），嗣經本院合議改採簡式審判程序審理，本院判決如下：
    主  文
甲○○連續施用第一級毒品，累犯，處有期徒刑壹年，扣案之針
筒肆支、分裝袋壹百只均沒收；又連續施用第二級毒品，累犯，
處有期徒刑玖月；應執行有期徒刑壹年柒月，扣案之針筒肆支、
分裝袋壹百只均沒收。
    事  實
一、甲○○曾分別於民國八十七年六月間、八十八年四月間因施
    用毒品案件，經本院分別於八十七年六月五日、八十八年四
    月卅日以八十七年度毒聲字第二九號、八十八年度毒聲字第
    八五四號裁定送觀察、勒戒，均經認無繼續施用傾向，而分
    別由臺灣基隆地方法院檢察署檢察官於八十七年六月廿八日
    以八十七年度偵字第二三五三號，於八十八年五月卅一日以
    八十八年度偵字第二七五０號處分不起訴確定在案。再於八
    十九年二月間因施用第二級毒品，經本院於八十九年二月廿
    二日以八十九年度毒聲字第四四０號裁定令入戒治處所戒治
    ，其因該次施用第二級毒品罪，亦經臺灣基隆地方法院檢察
    署檢察官聲請簡易判決處刑，經本院合議庭於八十九年八月
    廿二日以八十九年度簡上字第七九號判處有期徒刑六月確定
    ，其於八十九年六月七日開始執行強制戒治，執行至八十九
    年十二月六日因本院八十九年度毒聲字第二一二九號裁定停
    止戒治所餘戒治期間付保護管束而停止戒治在案，至九十年
    六月六日保護管束期滿；又於九十年七月間因施用第二級毒
    品，經本院於九十年八月六日以九十年度毒聲字第一一四七
    號裁定令入戒治處所戒治，其亦因而遭臺灣基隆地方法院檢
    察檢察官提起公訴，經本院於九十年十二月廿八日以九十年
    度易字第四四六號判處有期徒刑八月確定，其於九十年十月
    廿五日開始執行強制戒治，執行至九十一年十月廿四日執行
    完畢止，再接續執行前開有期徒刑六月、八月，於九十二年
    十月廿七日假釋出監，至九十二年十二月八日假釋期滿。又
    於九十三年八月間因施用第一級、第二級毒品案件，經本院
    於九十三年十一月十九日分別判處有期徒刑九月、七月，應
    執行有期徒刑一年二月確定（現正服該刑中）。猶不知悔改
    復基於施用第一級毒品海洛因、第二級毒品安非他命之概括
    犯意，自九十三年十一月廿日起至九十四年一月廿五日晚間
    止，在基隆市○○○路25號5樓，以針筒施打之方式施用海
    洛因，平均二日即施用一次；又自九十三年十一月廿日起至
    九十四年三月十七上午止，在基隆市○○○路25號5樓，以
    吸食器加熱燒烤方式施用安非他命，平均二日即施用一次。
    嗣：(1)於九十三年十一月廿五日十八時許，在基隆市○○街
    一九八巷一三七號前欲騎乘贓車時為警當場逮捕，經警採尿
    驗得嗎啡、甲基安非他命陽性反應。(2)於九十三年十二月廿
    三日廿二時許，在基隆市○○○街六二巷二一一號九樓為警
    查獲，同時查獲之人尚有林統國、黃志成、秦嘉鴻，因黃志
    成、秦嘉鴻二人持有毒品、針筒、吸食器，經警採尿送驗始
    知甲○○之尿液呈嗎啡、甲基安非他命陽性反應。(3)於九十
    四年一月六日十時卅分許，在基隆市○○路與愛二路口為警
    查獲，並扣得甲○○所有用以施用海洛因之針筒壹支、與本
    案無關之電子秤壹台、甲○○所有預備用以分裝並施用海洛
    因之分裝袋壹百只，其該次為警採尿驗得嗎啡、甲基安非他
    命陽性反應。(4)於九十四年一月十八日八時五十分許，在基
    隆市○○路二八一號一樓為警查獲，警方並查獲李明虔，又
    扣得分屬甲○○、李明虔所有用以施用海洛因之針筒各壹支
    （註：本案僅能沒收甲○○所有之針筒一支），其該次為警
    採尿驗得嗎啡、甲基安非他命陽性反應。(5)於九十四年一月
    廿四日十七時許，在基隆市○○○路二五號五樓為警查獲，
    警方同時查獲陳德麟，並扣得甲○○所有用以施用海洛因之
    針筒壹支，其該次為警採尿驗得嗎啡陽性反應。(6)於九十四
    年一月廿六日十一時許，在基隆市○○路一七六巷口為警查
    獲，並扣得甲○○所有用以施用海洛因之針筒壹支，其該次
    為警採尿驗得嗎啡陽性反應。
二、案經基隆市警察局第一分局、第二分局、第四分局報請臺灣
    基隆地方法院檢察署檢察官偵查起訴。
    理    由
一、訊據被告甲○○對於右開事實坦承不諱，並有基隆市衛生局
    檢驗成績書二紙、台灣尖端生技醫藥股份有限公司濫用藥物
    檢驗報告四紙附卷可稽，且有扣案如事實欄所述證物扣案可
    資佐證，此外，復有臺灣高等法院被告全國前案紀錄表一紙
    附卷足考，本件事證明確，被告係於毒品危害防制條例公布
    施行後，經觀察勒戒、強制戒治處分完畢，五年內第六犯施
    用毒用罪者，足堪認定。
二、核被告所為，係犯毒品危害防制條例第十條第一項、第二項
    施用第一級、第二級毒品罪。其施用前之持有海洛因、安非
    他命之低度行為應為施用之高度行為所吸收，不另論罪。被
    告前後多次施用第一級、第二級毒品之犯行，各時間緊接，
    所犯各係構成要件相同之罪名，各顯基於概括犯意為之，各
    為連續犯，各以一罪論，並各應依刑法第五十六條之規定，
    加重其刑；公訴人雖僅起訴被告自九十三年十一月廿日起至
    九十四年一月廿四日之施用海洛因之犯行、被告自九十三年
    十一月廿日起至九十四年一月十八日九時五十五分回溯前九
    十六小時之施用安非他命之犯行，然被告其餘施用海洛因、
    安非他命犯行，既與已起訴部分具有連續犯裁判上一罪之關
    係，自在本院得一併究審之範圍內。被告所犯前開二罪，犯
    意各別、行為互殊、罪名有異，應分論併罰之。被告曾犯如
    事實欄一所述前科，甫於九十二年十二月八日假釋期滿，此
    有臺灣高等法院被告全國前案紀錄表一紙在卷可稽，其於五
    年內再犯本件有期徒刑以上之罪，為累犯，應依刑法第四十
    七條之規定，遞加重其刑。爰審酌被告於毒品危害防制條例
    施行後已屬第六犯施用毒品罪、其已經二次觀察勒戒、強制
    戒治完畢猶犯同罪行、其對毒品顯已具相當之依賴性、其施
    用毒品之頻率及次數、犯罪手段等一切情狀，量處如主文所
    示之刑，並依刑法第五十一條第五款之規定，定其應執行之
    刑。扣案之針筒四支、分裝袋一百只，均係被告所有，前者
    係其施用海洛因之物，後者則係其預備施用海洛因之工具，
    業據被告供承在案，均應依刑法第三十八條第一項第二款之
    規定宣告沒收。
據上論斷，應依刑事訴訟法第二百七十三條之一第一項、第二百
九十九條第一項前段，毒品危害防制條例第十條第一項、第二項
、第二十三條第二項，刑法第十一條前段、第五十六條、第四十
七條、第五十一條第五款、第三十八條第一項第二款，判決如主
文。
本案經檢察官黃鴻達到庭執行職務
中　　華　　民　　國　　94　　年　　5 　　月　　13　　日
                  刑事第三庭法    官  曾雨明
以上正本證明與原本無異。
對於本件判決如有不服，應於收受送達後10日內，向本院提出上
訴書狀，上訴於臺灣高等法院。
中　　華　　民　　國　　94　　年　　5 　　月　　16　　日
                            書 記 官  王靜敏
附論罪法條：
毒品危害防制條例第10條第1項、第2項：
施用第一級毒品者，處 6 月以上 5 年以下有期徒刑。
施用第二級毒品者，處 3 年以下有期徒刑。
